ko: 철물 > 도구 > 사다리/비계 > 비계: 지지대식 비계; 달비계
en: Hardware > Tools > Ladders & Scaffolding > Scaffolding: Supported Scaffolding; Suspended Scaffolding
el: Υλικά κατασκευών > Εργαλεία > Σκάλες & σκαλωσιές > Σκαλωσιές/ικριώματα: Υποστηριζόμενα ικριώματα; Κρεμαστές σκαλωσιές
cs: Kutilství a řemeslo > Nářadí a nástroje > Žebříky a lešení > Lešení: Podpěrné lešení; Zavěšené lešení
ro-RO: Feronerie > Unelte > Scări și schele > Schele: Schele cu susținere; Schele suspendate
sk-SK: Náradie > Nástroje > Rebríky a lešenia > Lešenie: Podopierané lešenie; Závesné lešenie
th: ฮาร์ดแวร์ > เครื่องมือ > บันไดและนั่งร้าน > นั่งร้าน: นั่งร้านแบบมีฐานรองรับ; นั่งร้านแบบแขวน
nl: Bouwmaterialen > Gereedschap > Ladders en bouwsteigers > Bouwsteigers: Ondersteunde bouwsteigers; Hangende bouwsteigers
pl: Sprzęt > Narzędzia > Drabiny i rusztowania > Rusztowania: Rusztowania podpierane; Rusztowania zawieszane
it: Articoli di ferramenta > Utensili > Scale e ponteggi > Ponteggi: Ponteggi supportati; Ponteggi sospesi
es: Bricolaje > Herramientas > Escaleras y andamios > Andamiaje: Andamios soportados; Andamios suspendidos
ru: Оборудование и технические изделия > Инструменты > Лестницы и строительные леса > Строительные леса: Опорные строительные леса; Подвесные строительные леса
sv: Metallprodukter > Verktyg > Stegar och plattformar > Plattformar: Stödda byggnadsställningar; Upphängda byggnadsställningar
nb: Maskinvare > Verktøy > Stiger og stillaser > Stillaser: Støttede stillaser; Hengende stillaser
lt-LT: Techninė įranga > Įrankiai > Kopėčios ir pastoliai > Pastoliai: Palaikomi pastoliai; Pakabinami pastoliai
hu: Hardver > Szerszámok > Létrák és állványzatok > Állványzat: Támogatott állványzat; Függesztett állványzat
pt-BR: Ferragens > Ferramentas > Escadas e andaimes > Andaimes: Andaimes apoiados; Andaimes suspensos
ja: DIY用品 > 工具 > はしご・足場 > 足場: くさび緊結型足場; 吊り足場
tr: Hırdavat > Aletler > Merdivenler ve Yapı İskeleleri > Yapı İskeleleri: Destekli İskele; Asma İskele
pt-PT: Equipamento > Ferramentas > Escadas e andaimes > Andaimes: Andaimes suportados; Andaimes suspensos
hr-HR: Željezarija > Alati > Ljestve i skele > Skele: Skele s podupiračima; Viseće skele
zh-TW: 硬體 > 工具 > 梯子和鷹架 > 鷹架: 支撐鷹架; 懸吊式鷹架
fi: Rakentaminen > Työkalut > Tikkaat ja rakennustelineet > Rakennustelineet: Tuetut telineet; Riippuvat telineet
sl-SI: Gradbena oprema > Orodja > Lestve in gradbeni odri > Gradbeni odri: Podprti gradbeni odri; Viseči gradbeni odri
fr: Quincaillerie > Outils > Échelles et échafaudages > Échafaudages: Échafaudages soutenus; Échafaudages suspendus
de: Heimwerkerbedarf > Werkzeuge > Leitern & Gerüste > Gerüste: Gestütztes Gerüst; Hängegerüst
zh-CN: 五金/硬件 > 工具 > 梯子/脚手架 > 脚手架: 支撑脚手架; 悬挂式脚手架
bg-BG: Железария > Инструменти > Стълби и скелета > Скеле: Рамково скеле; Окачено скеле
da: Isenkram > Redskaber > Stiger og stilladser > Stilladser: Understøttede stilladser; Ophængte stilladser
vi: Phần cứng > Công cụ > Thang & Giàn giáo > Giàn giáo: Giàn giáo được nâng đỡ; Giàn giáo treo